ACORDAO-COMPLETO-2380608

ACÓRDÃO DE RELAÇÃO

ACÓRDÃO DE RELAÇÃO 10903/2019 ATA 38/2019 - SEGUNDA CÂMARA

Acórdão 10903/2019-TCU-Segunda Câmara
	VISTOS, relacionados e discutidos estes autos de Admissão, de servidores do Fundação Universidade de Brasília, encaminhados a este Tribunal para apreciação na forma da Instrução Normativa TCU 78/2018.
Considerando que nos atos de admissão constantes deste processo foram detectadas a existência dos respectivos desligamentos, conforme verificação da documentação anexada, seja por meio da constatação da existência de ato de desligamento na base Sisac e Siape, ou pela constatação do óbito do servidor;
Considerando o parecer do Ministério Público junto a este Tribunal; 
ACORDAM os Ministros do Tribunal de Contas da União, diante das razões expostas pelo Relator, com fulcro nos arts. 1º, inciso V, e 39, inciso I, ambos da Lei 8.443, de 16 de julho de 1992, c/c os 1º, inciso VIII; 17, II; 62, III; 137, IV; 143, II e 260, do RI/TCU, em:
a) Considerar prejudicado, por perda de objeto, o exame dos atos de pessoal abaixo relacionados cujos efeitos financeiros tenham cessado antes de sua apreciação, por força do art. 7º da Resolução TCU nº 206, de 2007, alterada pela Resolução 237/2010.
b) Informar aos interessados que o presente Acórdão pode ser acessado por meio do endereço eletrônico www.tcu.gov.br/acordaos.
1. Processo TC-Processo 035.218/2019-3 (ATOS DE ADMISSÃO) 
	1.1. Interessados: Ana Angelica Bulcao Portela Lindoso (XXX.225.075-XX) ; Angelica Almeida de Araujo (XXX.639.504-XX) ; Denivaldo Camargo de Oliveira (XXX.553.341-XX) ; Evellyn dos Santos Penha (XXX.727.743-XX) ; Isabel Cristina Corgosinho (XXX.980.131-XX) ; Jose Angelo Lauletta Lindoso (XXX.878.863-XX) ; Lais David Amaral (XXX.146.891-XX) ; Lucas Borges de Carvalho (XXX.214.745-XX) ; Melissa Sousa de Assis (XXX.116.694-XX) ; Ronald Souza de Jesus (XXX.062.205-XX) ; Suellen Walace Rodrigues Fernandes (XXX.806.601-XX) ; Vital Francisco Celestino Alves (XXX.520.901-XX) 
	1.2. Órgão/Entidade: Fundação Universidade de Brasília
	1.3. Relator: Ministro Raimundo Carreiro
	1.4. Representante do Ministério Público: Procurador Sergio Ricardo Costa Caribé
	1.5. Unidade Técnica: Secretaria de Fiscalização de Pessoal (SEFIP) .
	1.6. Representação legal: não há.
	1.7. Determinações/Recomendações/Orientações: não há.

Segunda Câmara

Fundação Universidade de Brasília

Ana Angelica Bulcao Portela Lindoso (XXX.225.075-XX); Angelica Almeida de Araujo (XXX.639.504-XX); Denivaldo Camargo de Oliveira (XXX.553.341-XX); Evellyn dos Santos Penha (XXX.727.743-XX); Isabel Cristina Corgosinho (XXX.980.131-XX); Jose Angelo Lauletta Lindoso (XXX.878.863-XX); Lais David Amaral (XXX.146.891-XX); Lucas Borges de Carvalho (XXX.214.745-XX); Melissa Sousa de Assis (XXX.116.694-XX); Ronald Souza de Jesus (XXX.062.205-XX); Suellen Walace Rodrigues Fernandes (XXX.806.601-XX); Vital Francisco Celestino Alves (XXX.520.901-XX)

RAIMUNDO CARREIRO

não há.

Procurador Sergio Ricardo Costa Caribé

ATOS DE ADMISSÃO (ADS)

Secretaria de Fiscalização de Pessoal (SEFIP).